臺灣雲林地方法院民事裁定　九十三年度家聲字第二六號
　　聲　請　人　中國信託商業銀行股份有限公司
　　法定代理人　丙○○
　　送達代收人　甲○○
右聲請人聲請選任被繼承人乙○○之遺產管理人事件，本院裁定如左：
    主      文
選任財政部國有財產局臺灣中區辦事處雲林分處為被繼承人莊明褔之遺產管理人。
准對被繼承人乙○○（男、民國五十三年五月一日出生、身分證統一編號：Ｚ000
000000、最後住所：雲林縣斗南鎮○○里○○鄰○○路五八號五樓之一）之繼
承人為承認繼承之公示催告。
被繼承人乙○○之繼承人，應自前項公示催告最後登載新聞紙之日起陸個月內承認繼
承。上述期限屆滿，無繼承人承認繼承時，被繼承人莊明褔之遺產，於清償債權並交
付遺贈物後，如有賸餘即歸屬國庫。
聲請程序費用由被繼承人乙○○之遺產負擔。
    理      由
一、按繼承開始時，繼承人有無不明，而無親屬會議或親屬會議未於一個月內選定遺
    產管理人者，利害關係人得聲請法院選任遺產管理人，「並由法院依公示催告程
    序，定六個月以上之期限，公告繼承人，命其於期限內承認繼承」，民法第一千
    一百七十七條及第一千一百七十八條定有明文。
二、本件聲請意旨略以：被繼承人即債務人乙○○於民國九十一年一月二十九日以其
    所有坐落雲林縣斗南鎮○○段三七一號土地等設定擔保最高限額新台幣（下同）
    一百四十九萬元之抵押權給聲請人，並於同年月二十九日向聲請人借得一百二十
    四萬元，約定自九十一年一月二十九日起至一百一十一年一月二十九時止，分期
    清償，如未按期攤還本息，借款人即喪失期限利益，視為全部到期；嗣被繼承人
    於九十三年四月三日死亡，其第一至第三順序之繼承人均已拋棄繼承權，而有無
    其他繼承人不明，且迄未據其親屬會議依法選定遺產管理人，爰以利害關係人之
    身分，聲請選任被繼承人之遺產管理人，以保權益等語。
三、經查，聲請人主張之前揭事實，業據其提出被繼承人之借據、約定書、他項權利
    證明書等為證；且經本院依職權調閱本院九十三年度繼字第二八四、三三○號拋
    棄繼承案卷，查核屬實。從而，本件聲請並無不合，爰選任財政部國有財產局臺
    灣中區辦事處雲林分處為被繼承人乙○○之遺產管理人，並依法為承認繼承之公
    示催告。
四、聲請人雖於聲請書上同時載明希望指定簡瑞紗為遺產管理人，惟經本院訊問簡瑞
    紗後，發現其並不了解遺產管理人之權利義務，足認由其為管理人並不適當，併
    此敘明。
五、依非訟事件法第八條第一項前段、民法第一千一百五十條前段，裁定如主文。
中　　　華　　　民　　　國　　九十三　　年　　　八　　　月　　　六　　　日
                                    臺灣雲林地方法院家事法庭
~B法　　　官　黃玉清
右為正本係照原本作成。
如對本裁定抗告須於裁定送達後十日內向本院提出抗告狀。
中　　　華　　　民　　　國　　九十三　　年　　　八　　　月　　　六　　　日
~B法院書記官　林麗娟
